【裁判字號】    91,訴,2813
【裁判日期】    920110
【裁判案由】    毒品危害防制條例
【裁判全文】
臺灣臺中地方法院刑事判決                        九十一年度訴字第二八一三號
    公  訴  人  臺灣臺中地方法院檢察署檢察官
    被      告  甲○○  男  三.
右列被告因毒品危害防制條例案件，經檢察官提起公訴（九十一年度毒偵字第二二九
九號），本院判決如左：
    主  文
甲○○連續施用第一級毒品，累犯，處有期徒刑壹年貳月。扣案之第一級毒品海洛因
壹包（淨重壹點伍捌公克、包裝重零點貳貳公克），沒收銷燬之，扣案之分裝袋柒個
沒收之。又施用第二級毒品，累犯，處有期徒刑拾月。應執行有期徒刑壹年拾月。扣
案之第一級毒品海洛因壹包（淨重壹點伍捌公克、包裝重零點貳貳公克），沒收銷燬
之，扣案之分裝袋柒個沒收之。
    事  實
一、甲○○前於民國八十七年間因施用毒品案件，經觀察勒戒後，認無繼續施用毒品
    之傾向，由臺灣苗栗地方法院檢察署檢察官於八十七年十月二十三日以八十七年
    度偵字第四一六三號為不起訴處分確定，嗣於八十八年間復因施用毒品案件，經
    觀察勒戒後，認有繼續施用毒品之傾向，由臺灣苗栗地方法院檢察署檢察官聲請
    強制戒治並提起公訴，嗣經臺灣苗栗地方法院於八十八年十一月二十九日以八十
    八年度易字第八二五判處應執行有期徒刑一年一月確定，嗣於九十一年五月三十
    一日縮刑期滿執行完畢，猶不知悔改，復基於概括之犯意，自九十一年六月間某
    日起至同年八月三日前三日前之某時止，在苗栗縣公館鄉福德村福德八四號之住
    處，連續施用第一級毒品海洛因多次；另於九十一年八月三日或其前四日內之某
    時，在不詳地點，施用第二級毒品安非他命一次。嗣於九十一年八月三日一時四
    十三分許，為警在臺中市○○區○○路三段一六０號逮捕查獲，扣得第一級毒品
    海洛因一包（鑑定後淨重一．五八公克，包裝重０．二二公克）及其所有供施用
    海洛因之分裝袋七個，並對其採尿送驗，得知上情。
二、案經臺中市警察局第六分局報請臺灣臺中地方法院檢察署檢察官偵查起訴。
    理  由
一、訊據被告甲○○對於右揭時地連續施用第一級毒品海洛因及施用第二級毒品安非
    他命等犯行均供承不諱，被告查獲當日經警採集尿液送鑑結果，亦呈嗎啡及甲基
    安非他命陽性反應，此有臺中市衛生局煙毒尿液檢驗成績書及中山醫學大學附設
    醫院藥物濫用檢測中心確認結果報告各一紙在卷可稽，被告自白與事實相符，事
    證明確，犯行洵堪認定。又查，被告前於八十七年間因施用毒品案件，經觀察勒
    戒後，認無繼續施用毒品之傾向，由臺灣苗栗地方法院檢察署檢察官於八十七年
    十月二十三日以八十七年度偵字第四一六三號為不起訴處分確定，嗣於八十八年
    間復因施用毒品案件，經觀察勒戒後，認有繼續施用毒品之傾向，由臺灣苗栗地
    方法院檢察署檢察官聲請強制戒治並提起公訴，嗣經臺灣苗栗地方法院於八十八
    年十一月二十九日以八十八年度易字第八二五判處應執行有期徒刑一年一月確定
    ，此有臺灣臺中地方法院檢察署刑案資料查註紀錄表、臺灣高等法院被告全國前
    案紀錄表各一份附卷可佐，足見被告本件施用第一級毒品海洛因及第二級毒品安
    非他命，確係三犯以上施用毒品犯行，被告施用第一、二級毒品犯行堪予認定。
二、核被告所為，係犯毒品危害防制條例第十條第一項、第二項之施用第一、二級毒
    品罪；其因施用毒品而持有毒品之低度行為應為施用毒品之高度行為所吸收，不
    另論罪。被告先後多次施用第一級毒品海洛因之犯行，時間緊接，方法相同，觸
    犯構成要件相同之罪，顯係基於概括犯意為之，為連續犯，依刑法第五十六條之
    規定，以一罪論，並加重其刑。又被告前因施用第一級毒品海洛因及第一級毒品
    安非他命之案件，於八十八年十一月二十九日，由臺灣苗栗地方法院判決有期徒
    刑八月、七月，並定應執行刑為有期徒刑一月一月確定，嗣於九十一年五月三十
    一日縮刑期滿執行完畢，此有臺灣臺中地方法院檢察署刑案資料查註紀錄表、臺
    灣高等法院被告全國前案紀錄表各一份附卷可佐，於五年以內再犯本件最重本刑
    為有期徒刑以上之罪，為累犯，應依刑法第四十七條之規定加重其刑，施用第一
    級毒品海洛因部分遞加重其刑。爰審酌被告前有多次違反麻醉藥品管理條例及妨
    害自由、恐嚇等前科，素行不良，其施用毒品係戕害自身健康，又被告施用毒品
    多次均不知悔改，惟其犯後坦承犯行、態度尚稱良好等一切情狀，各量處如主文
    所示之刑，並定其應執行刑。扣案之第一級毒品海洛因一包（淨重一‧五八公克
    ，包裝重０．二二公克），為毒品危害防制條例第二條第二項第一款所規定之第
    一級毒品，有法務部調查局調科壹字第一二００一二一六四號鑑定通知書在卷可
    查，應依同條例第十八條第一項前段沒收銷燬之，扣案之分裝袋七個與上開扣案
    之海洛因係裝在一起，顯係被告供施用第一級毒品海洛因所用之物，且為被告所
    有，業經被告在警訊中供明可按，爰依刑法第三十八條第一項第二款併予宣告沒
    收。
據上論斷，應依刑事訴訟法第二百九十九條第一項前段，毒品危害防制條例第十條第
第一項、第二項、第十八條第一項前段、第二十條第三項前段，刑法第十一條前段、
第五十六條、第四十七條、第三十八條第一項第二款，判決如主文。
中        華      民      國      九十二      年      一    月    十    日
        臺灣臺中地方法院刑事第一庭
                                        法  官    楊  曉  惠
右正本證明與原本無異。
如不服本判決，應於判決送達後十日內向本院提出上訴狀，上訴於臺灣高等法院臺中
分院( 須附繕本 )。
                                        書記官
中        華      民      國      九十二      年      一    月    十    日
附錄論罪科刑法條
毒品危害防制條例
第十條第一項：施用第一級毒品者，處六年以上五年以下有期徒刑。
第十條第二項：施用第二級毒品者，處三年以下有期徒刑。


司法院資訊處製作；財團法人民間司法改革基金會備份。
